# 关于奖励积分收入确认的问题

提问人：原来你就在这里 时间：2016-10-05 07:30:05
请问各位老师： 东奥轻一注会关于奖励积分收入确认的问题，是这样写的： （五）授予客户奖励积分的处理 1.在销售产品或提供劳务的同时，应当将销售取得的货款或应收货款在本次商品销售或劳务提供产生的收入与奖励积分的公允价值之间进行分配，将取得的货款或应收货款扣除奖励积分公允价值的部分确认为收入、奖励积分的公允价值确认为递延收益。2.在客户兑换奖励积分或积分失效时，授予企业应将原计入递延收益的与所兑换积分相关的部分确认为收入，确认为收入的金额应当以被兑换用于换取奖励的积分数额占预期将兑换用于换取奖励的积分总数的比例为基础计算确定。【提示 1 】奖励积分业务、政府补助业务和商品的售价内包括可区分的售后服务费业务等通过“递延收益”科目核算。 【提示 2 】在确认奖励积分公允价值时，有两种方法，一种是相对公允价值比例法，另一种是剩余价值比例法。如果题目给定的是每个奖励积分的公允价值，如每一奖励积分的公允价值为0.01元，则按照剩余价值法进行会计处理，即先确定总的奖励积分的公允价值，然后确认收入。如果题目给定的是每个奖励积分兑换商品的价值，则按照相对公允价值比例法进行会计处理。
请问相对公允价值比例法和剩余价值比例法有什么区别吗？ 授予每个奖励积分公允价值（比如0.01元），或者授予每个奖励积分兑换商品的价值（比如每个积分可兑换0.01元的任意商品），在本质上有什么不同吗？对于商家而言，都是只能在自己的卖场里面消费。

回答人：chenyiwei
这两种方法的计算结果理论上应当是一样的。 每个奖励积分的公允价值＝授予每个奖励积分兑换商品的价值*奖励积分在有效期内被使用的概率。（理论上还应考虑资金时间价值等因素，此处简化，不予考虑。）